臺灣屏東地方法院刑事判決　　　　　　　 94年度訴字第884號
公　訴　人　臺灣屏東地方法院檢察署檢察官
被　　　告　甲○○
上列被告因違反毒品危害防制條例案件，經檢察官提起公訴（94
年度毒偵字第1954號、第2141號），因被告就被訴事實為有罪之
陳述，經告知簡式審判程序意旨，並聽取公訴人、被告之意見後
，本院合議庭裁定由受命法官獨任依簡式審判程序審理，判決如
下：
    主  文
甲○○連續施用第一級毒品，處有期徒刑壹年，扣案海洛因拾壹
包（合計淨重零點玖零公克、包裝袋重壹點玖陸公克）、沾黏海
洛因成分之注射針筒壹支、吸管改造之簡易藥鏟貳支沒收銷燬之
；又連續施用第二級毒品，處有期徒刑捌月，扣案甲基安非他命
包（驗後毛重共計零點玖公克）沒收銷燬之。應執行有期徒刑
壹年陸月，扣案海洛因拾壹包（合計淨重零點玖零公克、包裝袋
重壹點玖陸公克）、甲基安非他命包（驗後毛重共計零點玖公
克）、沾黏海洛因成分之注射針筒壹支、吸管改造之簡易藥鏟貳
支沒收銷燬之。
    事  實
一、甲○○前因施用第一級毒品海洛因案件，經依本院93年度毒
    聲字第585 號裁定送觀察、勒戒，於民國93年11月2 日入勒
    戒所開始執行，於93年12月2 日因無繼續施用毒品之傾向釋
    放出所，並經臺灣屏東地方法院檢察署檢察官以93年度毒偵
    字第1538號、第2238號不起訴處分確定。猶不思警惕，於觀
    察、勒戒執行完畢釋放後五年內，復基於施用第一級毒品之
    概括犯意，自94年2 月間某日起，至94年8 月13日上午11時
    許止，連續在其位於屏東縣內埔鄉○○村○○路354 巷36號
    住處內，以皮下注射之方式，施用第一級毒品海洛因多次；
    又基於施用第二級毒品之概括犯意，自94年2 月間某日起，
    至94年8 月12日晚間20時許止，連續在上開同一處所內，以
    置入玻璃管（查獲前已遭丟棄）內燒烤並吸入所生氣體之方
    式，施用第二級毒品甲基安非他命多次，嗣先後於94年7 月
    1 日下午2 時30分許，在屏東縣內埔鄉○○村○○街口、94
    年8 月13日下午5 時10分許，在屏東縣內埔鄉○○村○○路
    2 號前，兩次為警查獲，後者並扣得海洛因11包（合計淨重
    0.90公克、包裝袋重1.96公克）、甲基安非他命3 包（驗後
    毛重共0.9 公克）、沾黏海洛因成分之注射針筒1 支、吸管
    改造之簡易藥鏟2 支。又其先後二次查獲均經採尿送驗，結
    果均呈嗎啡、可待因及甲基安非他命陽性反應。
二、案經屏東縣警察局內埔分局先後二次報告臺灣屏東地方法院
    檢察署檢察官偵查起訴。
    理  由
一、前揭連續施用第一級毒品海洛因及第二級毒品甲基安非他命
    之犯罪事實，業據被告甲○○於本院審理時自承不諱，並有
    扣案海洛因11包（合計淨重0.90公克、包裝袋重1.96公克）
    、甲基安非他命3 包（驗後毛重共0.9 公克）、沾黏海洛因
    成分之注射針筒1 支、吸管改造之簡易藥鏟2 支為證。又被
    告甲○○前揭時地二次為警查獲，各經採尿送臺灣檢驗科技
    股份有限公司以氣相層析質譜儀法（GC／MS）檢驗結果，均
    呈嗎啡、可待因即海洛因經人體吸收之代謝物，及甲基安非
    他命陽性反應，有該公司94年7 月19日（收樣日期：94年7
    月4 日），編號KＺ000000000000號（屏東縣警察局內埔分局
    內警刑字第94000011602 號案卷第6 頁）、94年8 月26日（
    收樣日期：94年8 月15日），編號KＺ000000000000號濫用藥
    物尿液檢驗報告附卷，乃鑑定機關本於專業知識及以精密儀
    器測試後所得之結論，自可憑信。上開扣案白色粉末11包經
    送法務部調查局鑑驗，為合計淨重0.90公克（包裝袋重1.96
    公克），含第一級毒品海洛因成分之粉末，有該局94年10月
    14日調科壹字第240003889 號鑑定通知書在卷可參；扣案驗
    後毛重共0.9 公克之晶體3 包，係由本院囑託高雄醫學大學
    附設中和紀念醫院檢驗，均判定為甲基安非他命，有該院94
    年10月4 日，編號0000-000號檢驗報告附卷供參；又扣案注
    射針筒1 支、吸管改造之簡易藥鏟2 支，亦經本院囑託高雄
    醫學大學附設中和紀念醫院檢驗，均判定有海洛因成分沾黏
    ，有該院94年10月4 日，編號0000-000～774 號檢驗報告在
    卷為據。被告甲○○自白施用海洛因及甲基安非他命，堪信
    與事實相符。
二、查被告甲○○前於93年間因施用第一級毒品海洛因案件，經
    依本院93年度毒聲字第585 號裁定送觀察、勒戒，於93年11
    月2 日入勒戒所開始執行，於93年12月2 日因無繼續施用毒
    品之傾向釋放出所，並經臺灣屏東地方法院檢察署檢察官以
    93年度毒偵字第1538號、第2238號不起訴處分確定，有臺灣
    高等法院被告前案紀錄表、臺灣屏東地方法院檢察署刑案資
    料查註紀錄表、全國施用毒品案件紀錄表、受觀察勒戒人毒
    品及前科紀錄簡列表各1 份在卷可按，其觀察、勒戒期滿五
    年內再犯本件施用第一級毒品海洛因、第二級毒品甲基安非
    他命之犯罪事證已臻明確，應依法論科。
三、按海洛因及甲基安非他命分別為毒品危害防制條例第2 條第
    2 項第1 款、第2 款規定之第一級、第二級毒品，除法律另
    有規定者外，不得持有、施用。核被告甲○○所為，係犯毒
    品危害防制條例第10條第1 項之施用第一級毒品罪，及同條
    第2 項之施用第二級毒品罪。其施用前持有海洛因及甲基安
    非他命之低度行為，應各為施用之高度行為所吸收，均不另
    論罪。其先後多次施用海洛因、甲基安非他命之行為，均時
    間緊接，手法相同，並觸犯構成要件相同之罪，顯係基於概
    括犯意反覆為之，為連續犯，均應以一罪論，並各加重其刑
    。被告甲○○所犯上開二罪，犯意各別，行為互異，應分別
    論罪，合併處罰。
四、爰審酌被告甲○○之年齡、品行、智識程度、犯罪手段、對
    於法益侵害之程度，其為68年9 月16日出生、具高職肄業教
    育程度，現無職業之人，為本件犯罪時年25歲，有年籍等資
    料在卷可參，其前於93年間始因施用第一級毒品而經法院裁
    定施以觀察、勒戒，甫經釋放約二月，即又犯本件施用毒品
    犯行，猶變本加厲，施用二種毒品，顯然法治觀念薄弱，欠
    缺悔悟、遷善之決心，對於社會秩序及其個人身心健康之影
    響非輕，及其此犯罪施用毒品之期間、次數、持有毒品之數
    量，與其犯罪後坦認犯行，態度尚可等一切情狀，分別量處
    如主文所示之刑，並定其應執行之刑，以資儆懲。
五、本件查獲時原扣案白色粉末12包，經送法務部調查局鑑驗結
    果，除其中1 包未發現含法定毒品成分，有前引鑑定通知書
    在卷可稽，復不能認定為其他違禁物或與前揭被告犯行有何
    關聯外，其餘11包（合計淨重0.90公克、包裝袋重1.96公克
    ）既經鑑定為海洛因，與扣案驗後毛重共計0.9 公克之甲基
    安非他命，均為查獲之毒品，其包裝袋依常情亦有毒品成分
    沾黏，難以析離，另扣案注射針筒1 支及吸管改造之簡易藥
    鏟2 支，因供被告甲○○前揭施用毒品犯行使用，經檢驗其
    內亦有海洛因成分沾附，析離困難，均應依毒品危害防制條
    例第18條第1 項前段規定，沒收銷燬之。又未扣案而供本件
    施用甲基安非他命犯罪使用之玻璃管1 支，經被告甲○○供
    稱已於本件查獲前丟棄滅失，復無證據可認其尚存在，爰不
    另為沒收之諭知，附此敘明。
據上論斷，應依刑事訴訟法第273 條之1 第1 項、第299 條第1
項前段，毒品危害防制條例第10條第1 項、第2 項、第18條第1
項前段，刑法第11條、第56條、第51條第5 款，判決如主文。
本案經檢察官鍾仁松到庭執行職務
中　　華　　民　　國　　94　　年　　11　　月　　9 　　日
                  刑事第二庭    　法　官　陳松檀
以上正本證明與原本無異。
如不服本判決應於收受本判決送達後10日內向本院提出上訴書狀
，其未敘述上訴理由者，並得於提起上訴後10日內向本院補提理
由書狀（均須按他造當事人之人數附繕本）「切勿逕送上級法院
」
中　　華　　民　　國　　94　　年　　11　　月　　11　　日
                              　　書記官  魏慧夷
附錄本案論罪科刑法條全文：
毒品危害防制條例第10條
施用第一級毒品者，處 6 月以上 5 年以下有期徒刑。
施用第二級毒品者，處 3 年以下有期徒刑。
